# 请教陈版主关于在建工程暂估差异是否属于会计差错的问题

提问人：crprock 时间：2019-06-25 22:30:58
请教陈版主，某在建工程于 2018 年转固。 2019 年 6 月，承建方寄来一些工程的发票，财务发现该工程发票对应的支出并没有暂估入账。是业务人员没有及时把合同给到财务部，导致财务部入账不完整，且合同在 2018 年12 月前就已经签订，已约定具体金额。
请问, 上述情况是否属于《企业会计准则第 28 号——会计政策、会计估计变更和差错更正（ 2006 ）》第十一条” 前期差错，是指由于没有运用或错误运用下列两种信息，而对前期财务报表造成省略漏或错报。（一）编报前期财务报表时预期能够取得并加以考虑的可靠信息。......” 所述情形？若是，该种情况是否需要追溯调整？

回答人：chenyiwei
可以这样理解。该合同在资产负债表日已存在，但在年度结账时未运用该项已存在的信息，导致期末资产、负债计量存在错误，故属于前期差错。如影响重大的，应采用追溯重述法进行更正。